【裁判字號】    97,聲,2797
【裁判日期】    971229
【裁判案由】    聲請撤銷羈押
【裁判全文】
臺灣臺北地方法院刑事裁定              97年度聲字第2797號
聲  請  人
即  被  告  甲○○
                    （
上列被告因偽造文書等案件，不服本院受命法官於中華民國97年
11月7日所為羈押之處分，聲請撤銷羈押，本院裁定如下：
    主      文
聲請駁回。
    理      由
一、聲請意旨如附件抗告狀之記載。
二、按對於審判長、受命法官、受託法官或檢察官所為羈押之處
    分有不服者，受處分人得聲請其所屬法院撤銷或變更之；該
    項聲請期間為5日，自為處分之日起算，其為送達者，自送
    達後起算；又得為撤銷或變更之聲請而誤為抗告者，視為已
    有聲請。刑事訴訟法第416條第1項第1款、第3項、第418條
    第2項分別定有明文。再按抗告法院認為抗告無理由者，應
    以裁定駁回之，該條規定於依第416條聲請撤銷審判長、受
    命法官、受託法官或檢察官所為各項處分時，亦有所準用，
    同法第412條、第416條第4項亦規定甚明。查本件羈押係由
    本院受命法官於案件經檢察官起訴後移審本院時經訊問後所
    為，核係受命法官所為之羈押處分，本應以聲請撤銷或變更
    為不服該處分之救濟方法（即一般所謂「準抗告」），被告
    甲○○具狀雖表明抗告之旨，惟係誤聲請撤銷或變更為抗告
    ，揆諸上開說明，應視為已有撤銷或變更原處分之聲請，合
    先敘明。又按被告經法官訊問後，認為犯罪嫌疑重大，而有
    事實足認為有湮滅、偽造、變造證據或勾串共犯或證人之虞
    ，非予羈押，顯難進行追訴、審判或執行者，得羈押之；又
    法院認被告於羈押中接見、通信及受授物件有足致其脫逃或
    湮滅、偽造、變造證據或勾串共犯或證人之虞者，得依檢察
    官之聲請或依職權命禁止或扣押之，刑事訴訟法第101條第1
    項第2款、第105條第3項分別定有明文。
三、經查，本件被告甲○○及同案被告陳信彰、馮家宏、劉奕彤
    、王上銓因涉嫌偽造文書等案件，經檢察官提起公訴（97年
    度偵字第17976號），並於民國97年11月7日移審繫屬本院，
    經本院受命法官訊問被告後，認被告五人對於起訴書所載犯
    罪事實，或予以否認或僅坦承部分情節，惟本件犯罪事實，
    業據被害人於偵查中證述在卷，並有扣案偽造公文、證件、
    行動電話等物可稽，被告五人涉犯行使偽造公文書、詐欺取
    財等罪，犯罪嫌疑重大，且被告等人否認犯罪之答辯，與被
    害人林許桃妹、陳義鴻、陳威安、周靜之指訴不相符，且被
    告彼此之間之供述亦有矛盾，本案尚有證人即被害人需要訊
    問調查，為求審判程序順利進行，認被告五人非予羈押，顯
    難進行審判，有羈押之必要，而依刑事訴訟法第101條第1項
    第2款之規定，於同日均予以執行羈押，並均禁止接見通信
    。查被告所涉上開案件現仍由本院進行準備程序，且仍有多
    名被害人須於審判程序傳喚到庭作證，其審理程序尚待進行
    ，原羈押之原因迄今並未消滅，被告即聲請人於抗告狀載稱
    ：證人林許桃妹之指訴有誤，檢察官未查明伊於97年8月13
    日前均在家中、未上來臺北之事實，即予起訴，及請查明同
    案被告劉奕彤於警詢之供述有無遭到不正當手段強迫為之等
    語，經核均屬成立犯罪與否之實體抗辯，與原羈押之原因無
    關。本院斟酌前揭有勾串共犯之虞之原羈押原因仍然存在，
    而未消滅，聲請人聲請撤銷原羈押處分，不能准許，應予駁
    回。
四、據上論斷，依刑事訴訟法第416條第4項、第412條，裁定如
    主文。
中    華    民    國    97    年    12    月    29    日
                刑事第十一庭  審判長法  官  劉方慈
                                    法  官  黃紹紘
                                    法  官  林庚棟
以上正本證明與原本無異。
本裁定不得抗告。
                                    書記官  殷玉芬
中    華    民    國    97    年    12    月    31    日


司法院資訊處製作；財團法人民間司法改革基金會備份。
